臺灣臺南地方法院民事判決　九十三年度婚字第五五五號
　　原　　　告　乙○○○
　　被　　　告　甲○○
右當事人間請求離婚事件，經本院於民國九十三年十月五日言詞辯論終結，判決如左
：
    主      文
准原告與被告離婚。
訴訟費用由被告負擔。
    事      實
甲、原告方面：
一、聲明：如主文所示。
二、陳述：兩造於民國六十九年十月間結婚，並育有長子李冠輝、次子李冠興（現均
    已成年）。被告婚後有酗酒習慣，且酒後有暴力傾向，其於八十九年二月二十八
    日晚上十一時許，在台南縣永康市○○路一九九巷四十七弄八號住處，酒後持刀
    意圖殺害原告母子，並開車衝撞原告母子，復揚言放火燒屋，使原告生活於恐懼
    之中，原告遂向鈞院聲請核發保護令並獲鈞院以八十九年度家護字第一四○號裁
    定准許。詎被告違反前揭保護令而繼續居住於前址，亦曾經原告訴由鈞院新市簡
    易庭以八十九年度新簡字第二○七號簡易判決處刑確定。兩造自八十九年間起即
    分居不相來往，至今已無任何感情，原告爰依民法第一千零五十二條第二項之規
    定訴請與被告離婚。
三、證據：提出戶籍謄本、本院八十九年度家護字第一四○號通常保護令、臺灣臺南
    地方法院檢察署八十九年度偵字第七二八三號檢察官聲請簡易判決處刑書、本院
    新市簡易庭八十九年度新簡字第二○七號刑事判決各一件（均影本）為證。
乙、被告方面：
一、聲明：同意離婚。
二、陳述：兩造從八十九年後確實沒有再來往同住，且與原告已無夫妻感情。
丙、本院依職權調取被告刑事前科表及本院八十九年度家護字第一四○號事件民事卷
    、本院新市簡易庭八十九年度新簡字第二○七號刑事案件全卷。
    理      由
一、原告起訴主張：兩造於六十九年十月間結婚，並育有李冠輝、李冠興二子（現均
    已成年）。被告婚後有酗酒習慣，且酒後有暴力傾向，其於八十九年二月二十八
    日晚上十一時許，在台南縣永康市○○路一九九巷四十七弄八號住處，酒後持刀
    意圖殺害原告母子，並開車衝撞原告母子，復揚言放火燒屋，使原告生活於恐懼
    之中，原告遂向本院聲請核發保護令並獲本院以八十九年度家護字第一四○號裁
    定准許。詎被告違反前揭保護令而繼續居住於前址，亦曾經原告訴由本院新市簡
    易庭以八十九年度新簡字第二○七號簡易判決處刑確定，兩造自八十九年間起即
    分居不相來往，至今已無任何感情，爰依民法第一千零五十二條第二項訴請與被
    告離婚等語；被告則同意與原告離婚，且自承與原告已無夫妻感情等語。
二、原告主張之事實，業據其提出戶籍謄本、本院八十九年度家護字第一四○號通常
    保護令、臺灣臺南地方法院檢察署八十九年度偵字第七二八三號檢察官聲請簡易
    判決處刑書、本院新市簡易庭八十九年度新簡字第二○七號刑事判決為證，復經
    本院調取被告刑事前科表及上開案件卷宗查核無誤，且為被告到庭所不爭執，自
    堪信為真實。
三、按婚姻乃一男一女之兩性結合，以組織家庭，共同生活為目的。故有足以破壞共
    同生活或難以維持共同生活之情事發生，允宜許其離婚以消滅婚姻關係。七十四
    年六月三日修正公布之民法親屬編，就裁判離婚之原因，為應實際需要，參考各
    國立法例，增設民法第一千零五十二條第二項，明定有同條第一項以外重大事由
    ，難以維持婚姻者，亦得請求離婚。是對於家庭生活之美滿幸福，有妨礙之情形
    ，即認其與此之所謂難以維持婚姻之重大事由相當。（最高法院七十九年度台上
    字第一０四０號判決參照）。查兩造於八十九年間因被告違反家庭暴力防治法案
    件而分居約四年，期間毫無聯絡，且已無感情存在，已如前述，此與結婚之目的
    ，在營夫妻共同永久生活為目的之本質有違，足見兩造之夫妻情誼已蕩然無存，
    而無法再為復合，更遑論共同生活而共築美滿幸福之家庭，是認兩造已有無法共
    同生活維持婚姻之重大事由存在甚明，且其事由亦難認應由夫妻之一方即原告負
    責。從而，原告依民法第一千零五十二條第二項之規定，請求與被告離婚，為有
    理由，應予准許。
四、結論：原告之訴為有理由，依民事訴訟法第七十八條，判決如主文。
中　　　華　　　民　　　國　　九十三　　年　　　十　　　月　　　十九　　日
                                    臺灣臺南地方法院家事法庭
~B法　　　官　黃　瑪　玲
右為正本係照原本作成。
如對本判決上訴，須於收受判決正本送達後二十日內向本院提出上訴狀（附具繕本）
。
中　　　華　　　民　　　國　　九十三　　年　　　十　　　月　　　十九　　日
~B法院書記官　黃　坤　義
